【裁判字號】    95,訴,3367
【裁判日期】    951226
【裁判案由】    毒品危害防制條例
【裁判全文】
臺灣板橋地方法院刑事判決              95年度訴字第3367號
公  訴  人  臺灣板橋地方法院檢察署檢察官
被      告  甲○○
上列被告因違反毒品危害防制條例案件，經檢察官提起公訴（95
年度毒偵字第6711號），被告於本院準備程序進行中就被訴事實
為有罪之陳述，經本院合議庭裁定由受命法官獨任進行簡式審判
程序，判決如下：
    主  文
甲○○施用第一級毒品，累犯，處有期徒刑玖月。扣案之海洛因
（淨重零點零捌公克），沒收銷燬之；包裝上開毒品之外包裝袋
壹個，沒收之。
    事  實
一、甲○○前因施用第一、二級毒品案件，經本院以90年度訴字
    第462 號判處有期徒刑8 月、4 月，應執行有期徒刑10月確
    定；復因施用第一級毒品案件，經本院以91年度毒聲字第31
    59號裁定令入戒治處所施以強制戒治，同時經臺灣板橋地方
    法院檢察署檢察官提起公訴，強制戒治部分已於民國92年10
    月21日戒治期滿執行完畢，起訴部分另經本院以91年度訴字
    第2365號判處有期徒刑10月確定，與上開毒品案件接續執行
    ，於93年10月21日執行完畢。詎猶不思悛悔，復基於施用第
    一級毒品海洛因之犯意，於上開強制戒治執行完畢後5 年內
    之95年9 月26日晚間9 時許，在其位於臺北縣新莊市○○路
    182 巷2 弄20號之1 之住處內，以將第一級毒品海洛因摻入
    香菸吸食之方式，施用第一級毒品海洛因1 次。嗣於同年月
    27日晚間8 時30分許，為警在上址查獲，並扣得甲○○所有
    之海洛因1 包（淨重0.08公克）
二、案經臺北市政府警察局松山分局報請臺灣板橋地方法院檢察
    署檢察官偵查起訴。本院於準備程序進行中，被告就被訴事
    實為有罪之陳述，經告知被告簡式審判程序之旨，並聽取當
    事人之意見後，裁定進行簡式審判程序。
    理  由
一、上揭犯罪事實，業經被告甲○○於本院準備程序及審理中坦
    承不諱，並有海洛因1 包（淨重0.08公克）扣案可資佐證，
    而被告經警於95年9 月27日採集其尿液檢體送驗結果，呈鴉
    片類陽性反應，亦有臺北市政府警察局偵辦毒品案件尿液檢
    體委驗單、臺灣尖端先進生技醫藥股份有限公司95年10月13
    日濫用藥物檢驗報告各1 紙附卷可稽，另扣案之白色粉末1
    包經送請法務部調查局鑑定結果，含有第一級毒品海洛因成
    分，淨重0.08公克，亦有法務部調查局95年10月23日調科壹
    字第09523028740 號鑑定書1 紙在卷可佐，足認被告之自白
    與事實相符，洵堪採為認定事實之依據。事證明確，被告犯
    行已堪認定。此外，被告前因施用毒品案件，經本院以91年
    度毒聲字第3159號裁定令入戒治處所施以強制戒治，於92年
    10月21日戒治期滿執行完畢等情，復有臺灣高等法院被告前
    案紀錄表1 份在卷可考，被告於上開強制戒治執行完畢釋放
    後，5 年內再犯本件施用毒品犯行，應依法論科。
二、核被告甲○○所為，係犯毒品危害防制條例第10條第1 項之
    施用第一級毒品罪。又其施用第一級毒品海洛因前後持有第
    一級毒品海洛因之低度行為，應為施用之高度行為所吸收，
    不另論罪。又被告前因施用第一、二級毒品案件，經本院以
    90年度訴字第462 號判處有期徒刑8 月、4 月，應執行有期
    徒刑10月確定；復因施用第一級毒品案件，經本院以91年度
    訴字第2365號判處有期徒刑10月確定，2 罪接續執行，於93
    年10月21日執行完畢，此有臺灣高等法院被告前案紀錄表1
    份在卷可憑，其受有期徒刑之執行完畢後，5 年以內故意再
    犯本件有期徒刑以上之罪，為累犯，應依刑法第47條第1 項
    之規定加重其刑。爰審酌被告前已有因施用毒品多次經法院
    判刑之前科紀錄，並曾因施用毒品案件經送強制戒治，有臺
    灣高等法院被告前案紀錄表1 份在卷可佐，仍不能戒除毒癮
    ，再次漠視法令禁制而犯本罪，顯見其戒除毒癮之意志薄弱
    ，惟念其犯後坦承犯行，態度尚佳，且施用毒品所生危害，
    實以自戕身心健康為主，對於他人生命、身體、財產等法益
    ，尚無明顯而重大之實害等一切情狀，量處如主文所示之刑
    ，以示懲儆。又扣案之海洛因（淨重0.08公克）屬查獲之第
    一級毒品，不問屬於被告與否，均應依毒品危害防制條例第
    18條第1 項前段併予宣告沒收銷燬之；另扣案包裝上開海洛
    因之外包裝袋1 個，係被告所有，供本件施用第一級毒品犯
    罪所用之物，業經被告供承在卷，爰依刑法第38條第1 項第
    2 款規定併予宣告沒收之。
據上論斷，應依刑事訴訟法第273 條之1 第1 項、第299 條第1
項前段，毒品危害防制條例第10條第1 項、第18條第1 項前段，
刑法第11條、第47條第1 項、第38條第1 項第2 款，判決如主文
。
本案經檢察官黃怡華到庭執行職務。
中    華    民    國    95    年    12    月    26    日
                      刑事第十六庭  法  官    曾淑娟
如不服本判決，得自收受送達之日起10日內向本院提出上訴狀，
上訴於本院第二審合議庭（須附繕本）。
以上正本證明與原本無異。
                                    書記官    郭宇修
中    華    民    國    95    年    12    月    26    日
附錄本案論罪科刑法條全文：
毒品危害防制條例第10條
施用第一級毒品者，處 6 月以上 5 年以下有期徒刑。
施用第二級毒品者，處 3 年以下有期徒刑。


司法院資訊處製作；財團法人民間司法改革基金會備份。
